# 政府补助退还

提问人：shinyhe2007 时间：2021-04-27 19:33:03
1 、 2016 年公司取得园区的政府补助 1000 万元，查看当时的文件是有要求除了满足部分税收总额和投资总额以外，也有不得搬离园区的条款2 、 2020 年公司最终因为业务原因搬离了园区，根据条款偿还了园区 1000 万元。
3 、由于这 1000 万元已经在税收总额和投资总额满足时计入当期损益，公司也无法在 2016 年或者后面某一年去预估搬离园区这一事项。故还是将退还 1000 万元，在 2020 年当年作为其他收益-政府补助的红字进行了处理。请教陈版主，这样是否有问题。

回答人：chenyiwei
首先要考虑当初确认政府补助收益是否构成了前期差错，即导致本期需退还政府补助的事项是否属于此前无法合理预见到的变化所导致，换言之，在前期确认政府补助收益时，是否满足“企业能够满足政府补助所附条件”这一条件。
如果不属于前期差错的，则在返还补助款时，应借记当初该补助入账的损益科目。